臺灣新北地方法院刑事裁定
                                     111年度聲字第2664號
聲  請  人  臺灣新北地方檢察署檢察官
受  刑  人  郭永濬



上列聲請人因受刑人數罪併罰有二裁判以上，聲請定其應執行之
刑（111年度執聲字第1986號），本院裁定如下：
    主  文
郭永濬犯如附表所示各罪所處之刑，應執行有期徒刑貳年，如易
科罰金，以新臺幣壹仟元折算壹日。
    理  由
一、本件聲請意旨略以：受刑人郭永濬因竊盜等數罪，先後經判
    決確定如附表，應依刑法第53條、第51條第5款規定，定其
    應執行之刑，爰依刑事訴訟法第477條第1項聲請裁定等語。
二、按裁判確定前犯數罪者，併合處罰之，而數罪併罰有二以上
    裁判者，應定其應執行之刑，其宣告多數有期徒刑者，於各
    刑中之最長期以上，各刑合併之刑期以下，定其刑期，但不
    得逾30年，刑法第50條、第51條第5款、第53條分別定有明
    文。又數罪併罰之數罪均得易科罰金，其應執行之刑逾6月
    者，亦適用易科罰金之規定，刑法第41條第8項規定甚明。
　　次按刑事訴訟法第370條第2項、第3項，已針對第二審上訴
    案件之定應執行之刑，明定有不利益變更禁止原則之適用，
    於分屬不同案件之數罪併罰有應更定執行刑者，本於同為定
    刑裁定應為相同處理之原則，法院於裁定定應執行之刑時，
    自仍應有不利益變更禁止原則法理之考量，亦即另定之執行
    刑，其裁量所定之刑期，不得較重於前定之執行刑加計後裁
    判宣告之刑之總和，否則即與法律秩序理念及法律目的之內
    部界限有違（最高法院103年度第14次刑事庭決議及最高法
    院93年度台非字第192號判決意旨參照）。　　
三、經查：
　㈠本件受刑人郭永濬因竊盜等數罪，先後經判決確定如附表所
    示之刑，且各該罪均係在附表編號1所示之罪判決確定前所
    犯，並以本院為其犯罪事實最後判決法院，又附表所示各罪
    均得易科罰金，參照前揭規定，縱定應執行刑逾6個月，亦
    得易科罰金。再者，受刑人所犯附表編號1至3所示之罪，前
    經臺灣臺中地方法院111年度聲字第1785號裁定定應執行刑
    有期徒刑9月確定；附表編號6至7所示之罪，前經臺灣士林
    地方法院111年度湖簡字第114號判決定應執行刑有期徒刑7
    月確定，有臺灣高等法院被告前案紀錄表附卷可稽，則參照
    前揭說明，本院就附表所示各罪再定應執行刑時，自應受上
    開裁判所定應執行刑總和之內部界限所拘束。
  ㈡受刑人就本件聲請定其應執行刑案件表示：無意見（見陳述
    意見狀）。　　
四、綜上，爰依前揭法條規定及實務見解，並參酌上開各罪宣告
    刑總和上限、各刑中最長期，審酌受刑人犯罪情節及行為次
    數，就其所犯前揭各罪為整體非難評價，定如主文所示之應
    執行刑。
據上論斷，應依刑事訴訟法第477條第1項，刑法第50條第1項前
段、第53條、第51條第5款、第41條第8項，裁定如主文。　　
中　　華　　民　　國　　 111 　年　  9  　月　　 29 　日
                刑事第十庭  法  官  連雅婷
上開正本證明與原本無異　　　　　　　　
如不服本裁定，應於裁定送達後五日內敘明抗告理由，向本院提
出抗告狀。 
                            書記官  林蔚然
中　　華　　民　　國　　111 　年　　9 　　月　　29　　日
附表：受刑人郭永濬定應執行刑案件一覽表
編        號  1 2 3 罪        名  竊盜 竊盜 竊盜 宣   告   刑  有期徒刑4月 有期徒刑3月 有期徒刑3月 犯  罪 日 期  111.01.26 111.01.08 111.01.17 偵查(自訴)機關年度案號  臺中地檢111年度偵字第5253號 臺中地檢111年度速偵字第294號 臺中地檢111年度速偵字第529號 最後事實審 法 院 臺中地院 臺中地院 臺中地院  案 號 111年度簡字第176號 111年度沙簡字第81號 111年度中簡字第340號  判 決 日 期 111/03/01 111/02/22 111/02/23 確 定 判 決 法 院 臺中地院 臺中地院 臺中地院  案 號 111年度簡字第176號 111年度沙簡字第81號 111年度中簡字第340號  判決確定日期 111/03/29 111/05/03 111/05/03 是否為得易科罰金之案件  是 是 是 備        註  附表編號1至3所示之罪前經臺中地院111年度聲字第1785號裁定定應執行有期徒刑9月確定   

編        號  4  5 6 罪       名  竊盜  竊盜 竊盜 宣   告  刑  有期徒刑3月  有期徒刑4月 有期徒刑4月 犯 罪 日 期  110.12.25  111.01.07 110.11.10 偵查(自訴)機關年度案號  臺南地檢111年度偵字第3972、6089號  新北地檢111年度偵字第7328號 士林地檢111年度偵字第964、2391號 最後事實審 法 院 臺南地院  新北地院 士林地院  案 號 111年度簡字第1007號  111年度簡字第1394號 111年度湖簡字第114號  判決 日期 111/04/18  111/05/31 111/06/22 確 定 判 決 法 院 臺南地院  新北地院 士林地院  案 號 111年度簡字第1007號  111年度簡字第1394號 111年度湖簡字第114號  判決確定日期 111/06/07  111/07/11 111/08/08 是否為得易科罰金之案件  是  是 是 備        註  空白  空白 附表編號6至7所示之罪前經士林地院111年度湖簡字第114號判決定應執行刑有期徒刑7月確定 

編        號  7 8 罪       名  竊盜 竊盜 宣   告  刑  有期徒刑4月 有期徒刑4月 犯 罪 日 期  110.12.08 110.12.20 偵查(自訴)機關年度案號  士林地檢111年度偵字第964、2391號 新北地檢111年度偵字第16194號（聲請書誤載新北地檢111年度偵字第16191號） 最後事實審 法 院 士林地院 新北地院  案 號 111年度湖簡字第114號 111年度簡字第2081號  判決 日期 111/06/22 111/07/14 確定 判決 法 院 士林地院 新北地院  案 號 111年度湖簡字第114號 111年度簡字第2081號  判決 確定 日期 111/08/08 111/08/26 是否為得易科罰金之案件  是 是 備        註  附表編號6至7所示之罪前經士林地院111年度湖簡字第114號判決定應執行刑有期徒刑7月確定 空白